臺灣高等法院刑事判決　　　　　　　　94年度上易字第1986號
上　訴　人　臺灣士林地方法院檢察署檢察官
上　訴　人
即　被　告　乙○○（原名潘志雄）
上列上訴人等因被告竊盜案件，不服臺灣士林地方法院94年度易
字第86號，中華民國94年9月22日第一審判決（起訴案號：臺灣
士林地方法院檢察署93年度偵字第9377號），提起上訴，本院判
決如下：
    主  文
上訴駁回。
    事  實
一、乙○○（原名潘志雄，嗣於民國94年03月18日更名為乙○○
    ）意圖為自己不法之所有，於93年6月28日上午8時30分許在
    臺北市南港區○○○路○段167號樓頂撿拾足供兇器使用之鐵
    撬1支，持之從該處頂樓攀爬而下，到達5樓楊振隆、陳秀蓉
    及甲○等人住家窗戶外鐵架上，再以手持之鐵撬將窗戶打破
    ，繼將窗鎖等安全設備打開，擅自侵入屋內（侵入住宅部分
    未據告訴），竊取陳秀蓉所有之黃金墜子4個、黃金項鍊8條
    、白金項鍊2條、玉鐲子1個、手錶1隻、珍珠別針5支、珍珠
    項鍊3條、水晶球1個及水晶項鍊2條（合計價值約新臺幣166
    ,800 元）等物得手後逃逸，嗣經甲○報警至現場採集指紋
    而循線查獲上情。
二、案經臺北市政府警察局南港分局報告臺灣士林地方法院檢察
    署檢察官偵查起訴。
   理  由
一、上揭犯罪事實，業據被告先後於原審及本院審理時坦承不諱
    ，核與證人甲○於警詢及偵訊中、楊振隆於偵訊時之證述大
    致相符，並有刑案現場勘察報告表、內政部警政署刑事警察
    局鑑驗書、現場平面圖影本各1份、照片18張附卷可資佐證
    。被告自白核與事實相符。本件事證明確，被告犯行洵堪認
    定，應依法論科。
二、按刑法第321條第1項第3款之攜帶兇器竊盜罪，係以行為人
    攜帶兇器竊盜為其加重條件，此所謂兇器，其種類並無限制
    ，凡客觀上足對人之生命、身體、安全構成威脅，具有危險
    性之兇器均屬之（最高法院79年台上字第5253號判例參照）
    。查被告攜帶之鐵撬，為鐵質製品，質地堅硬，被告並用以
    敲破窗戶，可見其客觀上足對人之生命、身體、安全構成威
    脅，具有危險性，而屬兇器。又按毀壞被害人之窗戶侵入行
    竊，應構成毀越安全設備竊盜之罪（最高法院45年台上字第
    1443號判例意旨參照）。故核被告所為係犯刑法第321條第1
    項第2款、第3款之攜帶兇器毀越安全設備竊盜罪。
三、原審以被告前揭有罪部分事證明確，適用刑法第321條第1項
    第2款、第3款之規定，及審酌被告係於假釋期間犯本件之罪
    ，顯示素行不佳，且犯罪後先否認犯行，嗣後及時坦承犯行
    等一切情狀，量處有期徒刑8月。復說明扣案之鐵撬雖係被
    告供本案犯罪所用之物，然被告陳稱係在犯案現場屋頂隨手
    撿拾，而否認為其所有，其竊盜得手逃逸即將之棄置現場，
    又無其他積極證據足認該鐵撬為被告所有，爰不為沒收之宣
    告。至於公訴意旨另以：被告於93年6月28日上午8時30分許
    ，無故侵入甲○住宅屋內，因認被告另涉犯刑法第306條第1
    項之無故侵入住宅罪云云，因刑法第306條第1項之侵入住宅
    罪，依同法第308條規定須告訴乃論。本件被害人甲○雖於
    被告竊盜得手逃逸後報警處理，並至警局製作警詢筆錄，惟
    遍查全卷，未見甲○或其同居之家屬楊振隆及陳秀蓉提出侵
    入住宅之告訴。被告此部分侵入住宅犯行之追訴條件自有欠
    缺。按檢察官起訴裁判上一罪之案件，法院審理結果，於一
    部為有罪之實體判決時，因有效力及於全部之審判不可分原
    則之適用，而就他部犯罪欠缺追訴條件時，應不另為不受理
    之諭知。據此，檢察官既認被告此部分侵入住宅之犯行，與
    前開已為論罪科刑之加重竊盜罪部分具有牽連犯裁判上一罪
    之關係，依照前開說明，爰不另為不受理之諭知。其認事用
    法及量刑，均無不合，檢察官上訴意旨指摘原判決量刑過輕
    ，核無理由，其上訴應予駁回。
四、至於臺灣士林地方法院檢察署檢察官移送併辦94年度偵字第
    6404 號、第11257號被告竊盜案件，檢察官及被告固均認與
    本件犯罪行為具有連續犯之裁判上一罪關係，應為本件效力
    所及云云，惟按連續犯之所謂出於概括犯意，必須其多次犯
    罪行為自始均在一個預定犯罪計畫以內，出於主觀上始終同
    一犯意之進行，若中途另有新犯意發生，縱所犯為同一罪名
    ，究非連續其初發的意思，即不能成立連續犯，最高法院93
    年度台上字第312號判決可資參照。經查：本件犯罪時間93
    年6月28日，而併辦部分之犯罪時間則分別為94年4月19日及
    同年月26日，二者時間相距長達9個月有餘，佐以被告於原
    審訊問時復坦承：伊於93年6月28日為本件竊盜犯行之後，
    並無意再為後併案之竊盜案等語（見原審卷第87頁），顯見
    移送併辦部分與本件起訴犯罪行為間，要難謂係出於一個概
    括犯意所為，二者間自無連續犯之裁判上一罪關係，此部分
    本院自無從審酌，應退回臺灣士林地方法院檢察署檢察官另
    行偵辦。原判決就該部分竊盜犯行與原審論罪科刑之竊盜部
    分認為並無裁判上一罪連續犯關係既已論敘綦詳，檢察官及
    被告上訴意旨猶指摘原審未及審酌云云，亦無理由，應一併
    駁回。
據上論斷，應依刑事訴訟法第368條，判決如主文。
本案經檢察官謝英民到庭執行職務。
中　　華　　民　　國　　94　　年　　12　　月　　22 　日
　　　　　　　　　刑事第三庭審判長法　官  洪光燦
　　　　　　　　　　　　          法　官  王詠寰
  　　　　　　　　　　　　　      法　官  江振義
以上正本證明與原本無異。
不得上訴。
                                  書記官  劉文美
中　　華　　民　　國　　94　　年　　12　　月　　22　　日
